【裁判字號】    97,審訴,1240
【裁判日期】    970519
【裁判案由】    毒品危害防制條例
【裁判全文】
臺灣高雄地方法院刑事判決            97年度審訴字第1240號
公  訴  人  臺灣高雄地方法院檢察署檢察官
被      告  甲○○
                    （另案於台灣高雄監獄執行中）
指定辯護人  本院公設辯護人黃秋葉
上列被告因違反毒品危害防制條例案件，經檢察官提起公訴（97
年度毒偵字第1059號）後，聲請改依協商程序而為判決，本院判
決如下：
    主  文
甲○○施用第一級毒品，累犯，處有期徒刑柒月，扣案如附表編
號所示注射針筒支均沒收；又持有第二級毒品，累犯，處有
期徒刑月，扣案如附表編號至所示第二級毒品甲基安非他
命拾包及編號所示第二級毒品N,N 二甲基安非他命壹包均沒收
銷燬之，編號所示小鐵盒壹只沒收。應執行有期徒刑捌月，扣
案如附表編號至所示第二級毒品甲基安非他命拾包及編號
所示第二級毒品N,N 二甲基安非他命壹包均沒收銷燬之，編號
所示注射針筒支及編號所示小鐵盒壹只均沒收。
    事實及理由
一、甲○○前因施用毒品案件，經本院92年度毒聲字第7015號裁
    定送觀察、勒戒後，認無繼續施用毒品傾向，於民國93年1
    月28日執行完畢釋放，另由台灣高雄地方法院檢察署檢察官
    以93年度偵緝字第23號為不起訴處分。又因施用毒品、竊盜
    及詐欺等案件，分別經本院94年度訴字第2528號判決判處有
    期徒刑10月、95年度簡字第1288號判決判處有期徒刑2 月、
    及台灣台北地方法院95年度簡字第3864號判決判處有期徒刑
    3 月確定，前揭各罪復經裁定應執行有期徒刑1 年1 月，其
    後再裁定減刑為有期徒刑6 月又15日，於96年2 月27日縮刑
    期滿執行完畢。詎其猶不知悛悔，竟於前開觀察、勒戒執行
    完畢釋放後5 年內，基於施用第一級毒品海洛因之犯意，於
    97年1 月7 日某時許，在其位於高雄市○○區○○街24號住
    處，以將海洛因摻水後再以針筒注射之方式，非法施用第一
    級毒品海洛因1 次。另其明知甲基安非他命與N,N 二甲基安
    非他命俱係毒品危害防制條例第2 條第2 項第2 款所定第二
    級毒品，依法不得非法持有，竟於97年1 月8 日10時許，在
    位於高雄市○○區○○路「戰將遊戲場」內，向年籍姓名不
    詳、綽號「源仔」之成年男子購入如附表編號至所示第
    二級毒品共計11包並持有之。嗣於97年1 月8 日18時30分許
    ，在位於高雄市○○區○○路「青弘回收場」內遭警查獲，
    另扣得如附表所示物品。
二、上揭事實，業有濫用藥物尿液檢體監管紀錄表暨高雄市立凱
    旋醫院97年1 月21日濫用藥物尿液檢驗報告各1 件在卷可稽
    ，另扣得被告所有如附表編號所示注射針筒3 支、編號
    至所示毒品共11包及編號所示小鐵盒1 只等物品可資憑
    佐。又上開毒品送請鑑定結果，確分別含有第二級毒品甲基
    安非他命及N,N 二甲基安非他命成分，有卷附高雄市立凱旋
    醫院濫用藥物成品檢驗鑑定書1 份在卷可查，復據被告於本
    院審理中坦認上情不諱，足徵被告之自白核與事實相符，堪
    予採信。
三、本件經檢察官與被告暨其辯護人於審判外達成協商之合意且
    被告已認罪，其合意內容為：被告甲○○所涉施用第一級毒
    品罪與持有第二級毒品罪分別願受有期徒刑柒月、月，應
    執行有期徒刑捌月之宣告。經查，上開協商合意並無刑事訴
    訟法第455 條之4 第1 項所列情形之一，檢察官聲請改依協
    商程序而為判決，本院爰不經言詞辯論，於協商合意範圍內
    為協商判決。此外，扣案如附表編號至所示第二級毒品
    甲基安非他命10包及編號所示第二級毒品N,N 二甲基安非
    他命1 包均係查獲之毒品，且該包裝袋與其內毒品業已無法
    析離，應將之同視為毒品無訛，從而不問屬於犯人與否，爰
    依毒品危害防制條例第18條第1 項前段規定沒收銷燬之；至
    編號所示注射針筒3 支及編號所示小鐵盒1 只則據被告
    自承均為其所有且分別係供施用第一級毒品與持有第二級毒
    品犯罪所用之物，又該等物品既未據檢察官舉證釋明其上是
    否殘留海洛因或甲基安非他命而應同視為毒品，遂依刑法第
    38條第1 項第2 款規定諭知沒收，附此敘明。
四、應適用之法條：刑事訴訟法第455 條之4 第2 項、第455 條
    之8 ，毒品危害防制條例第10條第1 項、第11條第2 項、第
    18條第1 項前段，刑法第11條、第47條第1 項、第51條第5
    款、第38條第1 項第2 款。
五、本判決除有刑事訴訟法第455 條之4 第1 項第1 款、第2 款
    、第4 款、第6 款、第7 款所定情形之一，或違反同條第2
    項規定者外，不得上訴。
六、如不服本件判決，得自收受判決送達之日起10日內，向本院
    提出上訴書狀，上訴於第二審法院。
中    華    民    國    97    年    5     月    19    日
                  刑事第七庭  法  官 陳明呈
以上正本證明與原本無異。
如不服本判決應於收受本判決後10日內向本院提出上訴書狀，並
應敘述具體理由，如未敘述上訴理由者，應於上訴期間屆滿後20
日內補提理由書狀於本院（均須按他造當事人之人數附繕本）「
切勿逕送上級法院」。
中    華    民    國    97    年    5     月    20    日
                              書記官 林明忠
附錄本判決論罪科刑之法條：
毒品危害防制條例第十條
施用第一級毒品者，處六月以上五年以下有期徒刑。
施用第二級毒品者，處三年以下有期徒刑。
附表：
┌──┬──────────────────┬────────────┐
│編號│扣案物品名稱、數量                  │      沒收依據          │
├──┼──────────────────┼────────────┤
│    │                                    │係被告所有供施用第一級毒│
│  │注射針筒3支                         │品犯罪所用之物，依刑法第│
│    │                                    │38條第1 項第2 款規定沒收│
├──┼──────────────────┼────────────┤
│    │第二級毒品甲基安非他命1 包（檢驗前淨│係查獲之毒品，應依毒品危│
│  │重0.068 公克、檢驗後淨重0.06公克）  │害防制條例第18條第1 項前│
│    │                                    │段沒收銷燬之            │
├──┼──────────────────┼────────────┤
│  │第二級毒品甲基安非他命1 包（檢驗前淨│同上                    │
│    │重0.076 公克、檢驗後淨重0.064 公克）│                        │
├──┼──────────────────┼────────────┤
│  │第二級毒品甲基安非他命1 包（檢驗前淨│同上                    │
│    │重0.058公克、檢驗後淨重0.05公克）   │                        │
├──┼──────────────────┼────────────┤
│  │第二級毒品甲基安非他命1 包（檢驗前淨│同上                    │
│    │重0.041 公克、檢驗後淨重0.03公克）  │                        │
├──┼──────────────────┼────────────┤
│  │第二級毒品甲基安非他命1 包（檢驗前淨│同上                    │
│    │重0.04公克、檢驗後淨重0.03公克）    │                        │
├──┼──────────────────┼────────────┤
│  │第二級毒品甲基安非他命1 包（檢驗前淨│同上                    │
│    │重0.077 公克、檢驗後淨重0.07公克）  │                        │
├──┼──────────────────┼────────────┤
│  │第二級毒品甲基安非他命1 包（檢驗前淨│同上                    │
│    │重0.153 公克、檢驗後淨重0.144 公克）│                        │
├──┼──────────────────┼────────────┤
│  │第二級毒品甲基安非他命1 包（檢驗前淨│同上                    │
│    │重0.065 公克、檢驗後淨重0.056 公克）│                        │
├──┼──────────────────┼────────────┤
│  │第二級毒品甲基安非他命1 包（檢驗前淨│同上                    │
│    │重0.548 公克、檢驗後淨重0.538 公克）│                        │
├──┼──────────────────┼────────────┤
│  │第二級毒品甲基安非他命1 包（檢驗前淨│同上                    │
│    │重0.527 公克、檢驗後淨重0.516公克） │                        │
├──┼──────────────────┼────────────┤
│  │第二級毒品N,N 二甲基安非他命1 包（檢│同上                    │
│    │驗前毛重0.88公克、檢驗後毛重0.86公克│                        │
│    │）                                  │                        │
├──┼──────────────────┼────────────┤
│    │                                    │係被告所有供持有第二級毒│
│  │小鐵盒1只                           │品犯罪所用之物，依刑法第│
│    │                                    │38條第1 項第2 款規定沒收│
└──┴──────────────────┴────────────┘


司法院資訊處製作；財團法人民間司法改革基金會備份。
